# 陈版请教一个计提职工薪酬的问题

提问人：geibob 时间：2014-09-22 16:21:13
公司实行绩效工资递延发放，但需要按月事先计提。 如果按照年初预算工资做简单的计提入账，与实际发放数额有较大差异，请问是否可以年底把多计提的部分冲销掉？ 谢谢陈版。

回答人：chenyiwei
请核对：多计提的部分是否在年底仍然符合《企业会计准则——基本准则》对“负债”这一会计要素的定义和确认条件的规定？要从期末负债余额的适当性角度考虑这个问题。

提问人：geibob 时间：2014-09-23 11:21:13
陈版，我们多计提的那部分完全是因为计提数是前期预估而造成的。根据负债的定义来讲的话，这部分经济利益完全不会再流出企业了。那么我是不是就可以冲销掉了哇？

回答人：chenyiwei
如果就多计提的部分，事实上已经没有支付义务，则应予以冲回。